臺灣高等法院刑事判決　　　　　　　　　　　　　九十二年度上易字第三一七八號
　　上　訴　人　台灣板橋地方法院檢察署檢察官
　　上　訴　人
　　即　被　告　甲○○
　　選任辯護人　黃翎芳律師
右上訴人因詐欺案件，不服臺灣板橋地方法院九十二年度易字第二三０八號，中華民
國九十二年十月二日第一審判決（起訴案號：臺灣板橋地方法院檢察署九十二年度偵
緝字第三五二號），提起上訴，本院判決如左：
    主  文
上訴駁回。
    事  實
一、甲○○明知本身及其所經營之電邦企業有限公司（下稱電邦公司）財務困難，已
    無償債能力，竟為維持公司之資金調度運轉，而基於意圖為自己不法所有之概括
    犯意，先持其開立之本票向友人調借支票後（開立之本票詳如附表一所示），自
    民國八十九年四月中旬起至五月初左右，前往台北縣土城市○○路一０八號友人
    乙○○處，持上開支票向乙○○偽稱係生意往來客戶交付之支票等語，而請求調
    借現金應急，使乙○○陷於錯誤，如數貸借現金予甲○○，前後金額計達新台幣
    （下同）一百三十萬元。惟上開詐借之金額仍不敷其周轉，其復前承上開詐欺之
    概括犯意，以每張一千元至五千元之代價向不詳人士購買來源不明且事實上無法
    兌現之支票後（俗稱芭樂票，票號、票面金額、發票人、付款人、發票日詳如附
    表二所示），自八十九年五月二十日至五月底，持至乙○○住處，再度佯稱係客
    戶往來之支票等語，而向乙○○調借現金，金額共達一百九十四萬一千元。嗣上
    開支票屆期提示均退票且甲○○亦去向不明後，乙○○始知受騙。
二、案經乙○○訴由台灣板橋地方法院檢察署偵查起訴。
    理  由
一、訊據上訴人即被告沈明亮對其持票據向告訴人調款之事實固供承不諱，惟矢口否
    認詐欺犯行，辯稱：附表二所示之票據是客票，其實我也是被害人，我並無詐欺
    之意云云。經查：右揭事實，業據告訴人乙○○指訴綦詳（詳見原審卷第十六頁
    ），並有附表一所示票據之民事裁定（詳見原審卷第二五頁、二六頁）、如附表
    二所示之支票影本（詳見偵字第一七九六二號卷第七頁、八頁、一０頁、十二頁
    、十四頁）在卷可佐。再被告於原審亦供認其當時要挽救公司，其拿借來的票（
    指以附表一所示之本票向他人借支票）向告訴人調現，其向告訴人說是客戶的票
    ，其在五月之後拿給告訴人的票（指附表二所示之支票），是其買來的芭樂票，
    是以一至五千元買來的芭樂票（詳見原審卷第十七頁）。又附表二所示發票人劉
    姜群之
    此有退票理由單影本（見偵字第一七九六二號卷第七頁）、法務部戶役政連結作
    業系統查詢個人資料（見偵字第一七九六二號卷第十八頁）在卷可稽。另附表二
    發票人范金珠之支票帳戶係遭他人冒用名義開戶乙節，復據證人范金珠在偵查中
    證述明確（詳見偵字第一七九六二號卷第二二頁）。綜上足認被告於原審之自白
    與告訴人指述之情節相符。是被告詐欺犯行已臻灼然。至被告所辯，要屬飾卸之
    詞，不足採信。本件事證明確，被告犯行堪以認定，自應依法論科。
二、核被告所為，係犯刑法第三百三十九條第一項之詐欺取財罪。被告先後多次犯行
    ，時間緊接、構成要件相符，顯係基於同一概括犯意反覆為之，應以連續犯之一
    罪，並依法加重其刑。公訴意旨固疏未論及被告自八十九年四月中旬起以調借之
    支票偽稱生意往來之客票向告訴人詐借現金之犯行，惟上開部分與前開起訴部分
    有連續犯之裁判上一罪關係，本院自得併予審究。原審經詳細調查，以被告犯行
    明確，適用上揭規定，並審酌被告品行、犯罪之動機、目的、手段、所生危害及
    犯後迄未與告訴人和解並賠償損害等一切情狀，量處有期徒刑十月，認事用法，
    並無不合，量刑亦屬允當。檢察官上訴指摘原審量刑太輕暨被告上訴否認犯行，
    均無理由，皆應予駁回。
據上論斷，應依刑事訴訟法第三百六十八條，判決如主文。
本案經檢察官呂光華到庭執行職務。
中　　　華　　　民　　　國　　九十三　　年　　　一　　　月　　三十  　　日
                              臺灣高等法院刑事第二十四庭
                                  審判長法  官  陳  貽  男
                                        法  官  李  世  貴
                                        法  官  陳  憲  裕
右正本證明與原本無異。
不得上訴。
                                        書記官  劉  育  妃
中　　　華　　　民　　　國　　九十三　　年　　一　　　　月　　三十　　　日
附錄：本案論罪科刑法條全文
中華民國刑法第三百三十九條第一項
意圖為自己或第三人不法之所有，以詐術使人將本人或第三人之物交付者，處五年以
下有期徒刑、拘役或科或併科一千元以下罰金。
附表一
編號    票載發票日        票面金額      到期日          票據號碼
１      八十九年六月      十萬元        八十九年六月    ０五四五七七
        十三日                          二十三日
２      同上            三十四萬二千元  八十九年六月    000000
                                        0十八日
３      同上            四十七萬五千元  八十九年六月    000000
                                        0十日
４      同上            三十九萬元      八十九年八月    000000
                                        0日
附表二
發票人      付款人            票號              票載發票日        金額
劉姜群  交通銀行城北分行   ＲＡ0000000 0十九年八月十日  二十三萬六
                                                                千元
范金珠  台灣銀行民權分行   ＭＮ0000000 0十九年六月二十  五十五萬元
                                              日
林國鎮  彰化商業銀行福和   ＢＣ0000000 0十九年七月二十  五十三萬二
        分行                                  五日              千元
周軍宏  台北國際商業銀行   ＱＥ0000000 0十九年七月三十  三十五萬元
        龍江分行                              日
蔡加南  華泰商業銀行板橋   ＡＡ0000000 0十九年七月二十  二十七萬三
        分行                                  五日              千元
